

CRISTÓBAL GONZÁLEZ PALLARÉS

Técnico Superior en Desarrollo de Aplicaciones Multiplataforma



Siete Aguas, Valencia



gonzalezpallarescristobal@gmail.com



+34 645 349 785

in

Cristóbal González

IDIOMAS







Inglés

Español

Valenciano

HARD SKILLS



SOFT SKILLS

- Comunicación
- Trabajo en Equipo
- Adaptabilidad
- Resolución de Problemas
- Pensamiento Crítico
- Autoaprendizaje
- Ética Profesional



RESUMEN

Como desarrollador multiplataforma con experiencia en Java, C# Y Oracle, me especializo en el diseño de interfaces y la creación de aplicaciones versátiles. Además de mis habilidades técnicas, soy un comunicador eficaz, capaz de trabajar en equipos diversos, aplicar soluciones innovadoras y adaptarme ágilmente a los desafíos del desarrollo de software. Además, cuento con un grado medio en sistemas microinformáticos y redes, lo que amplía mi comprensión global de los sistemas tecnológicos y redes informáticas.



EXPERIENCIA LABORAL

Prácticas Académicas Erasmus - Italia. | 03/2022-04/2022 **Desarrollo Web**

Empresa de desarrollo web, trabajando en HTML, CSS y bootstrap.

Prácticas Académicas – Siete Aguas | 04/2022-06/2022 Informática General

Ayuntamiento de Siete Aguas, trabajando en HTML y CSS, Office, Photoshop, Adobe Indesign, instalación y configuración de sistemas operativos y control de equipos informáticos.



FORMACIÓN

Grado Medio en Sistemas Microinformáticos y Redes | 2021-2022 Complejo Educativo CIP FP Cheste

Grado Superior en Desarrollo de Aplicaciones Multiplataforma | 2022- 2023 Complejo Educativo CIP FP Cheste



DATOS DE INTERES

- Disposición de vehículo propio y permiso de conducir
- Ganas de trabajar